ru: Форма минеральной ваты: Рулон; Блок; Кубик; Гранулы; Мат; Пробка; Лист; Плита; Стартовый кубик; Стартовая пробка; Другое
ro-RO: Forma vatei minerale: Pătură; Bloc; Cub; Granule; Saltea; Dop; Foaie; Placă; Cub de pornire; Dop de pornire; Altele
hu: Kőzetgyapot forma: Takaró; Tömb; Kocka; Granulátum; Szőnyeg; Dugó; Lap; Tömb; Indítókocka; Indítódugó; Egyéb
tr: Taş yünü formu: Taş yünü battaniye; Blok; Küp; Granül; Şilte; Tıpa; Tabaka; Plaka; Başlangıç küpü; Başlangıç tapası; Diğer
en: Rockwool form: Blanket; Block; Cube; Granule; Mat; Plug; Sheet; Slab; Starter cube; Starter plug; Other
fr: Forme de la laine de roche: Couverture; Bloc; Cube; Granulé; Tapis; Prise; En feuille; Plaque; Cube de démarrage; Bouchon de semis; Autre
ko: 락울 형태: 담요; 블록; 큐브; 과립; 매트; 플러그; 시트; 슬랩; 스타터 큐브; 스타터 플러그; 기타
zh-TW: 岩棉形態: 毯子型; 砌塊; 立方體; 顆粒; 墊子型; 塞子型; 薄板; 後板; 生長立方體; 生長塞; 其他
pl: Forma wełny mineralnej: Mata; Blok; Kostka; Granulat; Płyta; Wtyk; Arkusz; Płyta; Kostka startowa; Korek startowy; Inne
da: Stenuldsform: Tæppe; Blok; Terning; Granulat; Måtte; Prop; Ark; Slab; Starterterning; Starterkabel; Andet
el: Μορφή πετροβάμβακα: Ρολό; Μπλοκ; Κύβος; Κοκκώδης; Στρώμα; Τάπα; Φύλλο; Πλάκα; Κύβος Shopify Starter; Shopify Starter; Άλλο
de: Form der Steinwolle: Decke; Block; Würfel; Granulat; Matte; Stecker; Blatt; Block; Pflanzwürfel; Starterstecker; Sonstiges
cs: Tvar minerální vlny: Role; Bloky; Kostky; Granule; Rohože; Sadbovací kostky; Desky; Pláty; Sadbovací kostka; Sadbovací plug; Jiné
pt-BR: Forma de lã de rocha: Cobertor; Bloco; Cubo; Grão; Tapete; Plugue; Folha; Placa; Cubo Shopify Starter; Cubo inicial; Outro
vi: Hình dáng bông khoáng: Chăn; Khối; Khối lập phương; Hạt nhỏ; Thảm; Phích cắm; Máy chà nhám tờ; Tấm; Viên mồi lửa; Nút mồi lửa; Khác
hr-HR: Oblik kamene vune: Deka; Blok; Kocka; Granula; Prostirka; Utikač; Sheet; Ploča; Početna kocka; Početni čep; Ostalo
lt-LT: Akmens vatos forma: Didelė; Kvadratas; Dėžė; Granulė; Kilimėlis; Kištukas; Lakštas; Substrato plokštė; Pradinis kubelis; Pradinis kištukas; Kita
nb: Steinullformat: Teppe; Blokk; Kube; Granulert; Matte; Støpsel; Ark; Plate; Startkube; Startplugg; Annet
sv: Rockwool-form: Filt; Block; Kub; Granulat; Matta; Plugg; Ark; Platta; Startkub; Startplugg; Annat
bg-BG: Форма на каменната вата: Одеяло; Блокче; Куб; Гранула; Подложка; Тапа; Лист; Плоча; Стартово блокче; Стартови тапи; Друго
sk-SK: Forma z minerálnej vlny: Deka; Blok; Kocka; Granula; Podložka; Zástrčka; Hárok; Plát; Kocka na klíčenie; Valček na klíčenie; Iné
sl-SI: Oblika kamene volne: Odeja; Kocka; Kocka; Granula; Blazina; Vtikač; Blago; Plošča; Shopify Starter; Shopify Starter; Druga
ja: ロックウールの形態: サウナブランケット; ブロック; キューブ; 細粒; マット; プラグ; シート; スラブ; スターターキューブ; スタータープラグ; その他
it: Forma di lana di roccia: Coperta; Blocco; Cubo; Granulo; Tappetino; Presa; Foglio; A lastra; Cubo Shopify Starter; Spina Shopify Starter; Altro
pt-PT: Forma de lã de rocha: Cobertor; Bloco; Cubo; Granulado; Tapete; Tampão; Folha; Placa; Cubo inicial; Ponteira inicial; Outro
zh-CN: 岩棉形态: 毯状; 块状; 立方体; 颗粒; 垫状; 育苗块; 片状; 板状; 育苗块; 育苗塞; 其他
th: รูปแบบของฉนวนเส้นใยหิน: Blanket; บล็อก; ลูกบาศก์; เม็ดเล็ก; เสื่อ; ปลั๊ก; แบบแผ่น; แผ่น; ก้อนเพาะเมล็ดจากใยหิน; จุกเพาะเมล็ดจากใยหิน; อื่นๆ
fi: Kivivillan muoto: Huopa; Lohko; Kuutio; Rakeet; Matto; Taimikasvu; Arkki; Laatta; Taimikuutio; Taimipaakku; Muu
nl: Steenwolvorm: Deken; Blok; Kubus; Korrel; Mat; Plug; Blad; Kweekmat; Startblokje; Startplug; Overig
es: Forma de lana de roca: Manta; Bloquear; Cubo; Gránulo; Colchoneta; Enchufe; Hoja; Bloque; Cubo para principiantes; Enchufe para principiantes; Otros